【裁判字號】    97,審消債更,1010
【裁判日期】    970627
【裁判案由】    聲請更生程序
【裁判全文】
臺灣高雄地方法院民事裁定        97年度審消債更字第1010號
聲  請  人  甲○○
代  理  人  徐豐益律師
上列當事人因消費者債務清理事件聲請更生，本院裁定如下：
    主  文
聲請人應本裁定送達十日內，提出如附表所示文件到院。
    理  由
一、按債務人對於金融機構因消費借貸、自用住宅借款、信用卡
    或現金卡契約而負債務，在聲請更生清算前，應提出債權人
    清冊，以書面向最大債權金融機構請求協商債務清償方案，
    並表明共同協商之意旨。消費者債務清理條例第151 條第1
    項訂有明文。又如自申請時起雖未逾90日，惟雙方已協商不
    成立，則依同法第153 條規定法理，亦得聲請更生或清算。
    。另消費者債務清理條例施行細則第44條規定，債務人依本
    條例第151 條第1 項規定請求協商債務清償方案後，任一債
    權金融機構於協商期間內對其財產聲請強制執行者，視為協
    商不成立。債權金融機構於債務人請求協商前已聲請法院開
    始強制執行程序，而不同意延緩執行者，亦同。再者，更生
    或清算不合程式、不備其他要件或拒絕提出關係文件者，法
    院應以裁定駁回之，但其情形可以補正者，法院應定期間先
    命補正，復為同條例第8 條、第46條所明定。
二、經查，本件債務人向本院聲請更生，雖主張：其於消費者債
    務清理條例施行後，曾以書面向最大金融機構債權人申請前
    置協商，並曾向執行金融機構債權人申請延緩強制執行程序
    ，惟債權銀行並未停止，依消費者債務清理條例施行細則第
    44條規定，視為協商不成立，故而聲請更生等語，惟本件聲
    請人未提出其如主文所示釋明協商不成立及財產收入狀況等
    證明文件影本到院，爰定期命補正相關文件，如已遺失，則
    請向相關單位申請補發，逾期未補正，則駁回其聲請，特此
    裁定。
附表：
1.提出向最大債權銀行申請前置協商不成立之證明文件，如經最
  大債權銀行退件，並據實提出退件證明文件影本（如不及取得
  協商結果，請於主文所示期間內補正其他文件時先行釋明，待
  有協商結果後儘速補陳協商證明文件）
2.聲請人前五年之勞工保險投保資料及前二年健保之投保資料。
3.聲請人之母及配偶最近2 年國稅局財產歸屬資料及綜合所得稅
  各類所得資料清單。
4.依法應扶養母之扶養義務之人數、分擔比例及家族系統表，併
  釋明聲請人之母有不能維持生活需受聲請人扶養之理由。
5.聲請人前二年內每月支出必要費用18319元證明文件影本。
6.聲請人前二年內支出母親及子扶養費每月18319 元之明細及支
  出證明文件影本。
中    華    民    國    97    年    6     月    27    日
              民事第五庭    法      官  林玉心
上為正本係照原本作成。
本件不得抗告。
中    華    民    國    97    年    6     月    27    日
                            書  記  官  吳慕瑩


司法院資訊處製作；財團法人民間司法改革基金會備份。
